臺灣彰化地方法院刑事判決　　　　　　　　　　　　　九十年度易字第一六七七號
　　公　訴　人　臺灣彰化地方法院檢察署檢察官
　　被　　　告　乙○○
右列被告因違反商標法案件，經檢察官提起公訴（九十年度偵字第六○八九號），本
院判決如左：
    主  文
乙○○無罪。
    理  由
一、公訴意旨略以：被告乙○○明知其向不明人士販入標有「Ｊａｎｓｐｏｒｔ」商
    標圖樣之背包，均係仿冒甲○○○○德服裝公司（下稱詹士龐德公司）向經濟部
    中央標準局申請註冊核准而享有商標權之背包商品，竟仍意圖營利，並基於概括
    之犯意，自民國八十八年三月間起，以每個背包新台幣（下同）五百五十元之價
    格，連續販售予設於彰化縣彰化市○○路二六五號「巨人體育用品專賣店」之負
    責人丙○○，因認被告涉有違反商標法第六十三條之罪嫌等語。
二、按犯罪事實應依證據認定之，無證據不得推定其犯罪事實。又不能證明被告犯罪
    者，應諭知無罪之判決，刑事訴訟法第一百五十四條、第三百零一條第一項分別
    定有明文。本件公訴人認被告涉有右述罪嫌，係以下列事證為其論據：
  （一）查扣之背包經告訴人鑑定結果均非屬真品，有告訴人之陳報狀一份在卷可稽
        ，其商標業經合法申請註冊登記，亦有經濟部中央標準局商標註冊證影本二
        紙附卷可憑。
  （二）被告於偵查中承認其所販賣之背包，係向丁○○所購，丁○○向伊表示其所
        賣之背包均係自韓國平行輸入之真品，乙○○從事運動背包之販售業務甚久
        ，且告訴人公司之品牌亦為知名品牌，其對於所販售之背包係屬仿品當有所
        認識，其所辯顯係卸責之詞。
  （三）丙○○為警查扣之二十四個仿品背包中，有九個有「KOLON-SPORT」標籤之
        背包係丁○○所賣出，業經公訴人會同丁○○當庭勘驗屬實，並制有勘驗筆
        錄一份在卷可稽，足見被告確曾向丁○○販入偽造之背包。
三、訊據被告堅決否認有右述犯行，經本院提示扣案之二十四個背包供被告一一查對
    後，被告辯稱略以：這一批背包中，除了芥末黃色的二個背包，及芒果黃色的一
    個背包，不是由我販賣給證人丙○○的之外，其餘都是我向證人丁○○進貨後販
    售予證人丙○○之商品。證人丁○○說那是他從韓國以真品平行輸入方式進口之
    貨物，他曾經提供一些寫有韓文的書面資料給我看，我雖看不懂其內容，但是背
    包上有詹士龐德的商標，我想那應該是真的。我出售給證人丙○○的有三種款式
    ：小的背包編號為四三九一一號（並當庭拿起背包說明）拉鍊可以全部拉開，我
    進價三百八十元（原本是進價四百元，後來有減價），賣出四百四十元；大的背
    包編號為四三五○一號（亦當提庭示）拉鍊只能拉到一半，我進價四百五十元（
    原本進價為五百元，後來有減價），賣出五百五十元，另外還有一款背包有網狀
    設計，並沒有在扣案物之內，進貨價是五百五十元，賣出六百五十元。我是在八
    十六年間開始經營體育用品之販賣業務，從八十七年十月底向證人丁○○進貨，
    我知道在八十七年暑假期間，證人丁○○曾疑似因為販賣仿品被檢警調查，但後
    來他被不起訴處分，我覺得他的貨源應該沒有問題，因此仍向他進貨。這些仿品
    外觀幾乎像真品一樣，連告訴人都要送回美國公司鑑定才能確定是仿冒品，我更
    無法區別其真偽等語。經查：
（一）公訴人曾會同證人丁○○進行勘驗，經證人丁○○依背包之掛牌指認其中九個
      是其所販賣，其餘因無掛牌而無從識別，此有勘驗筆錄附於偵卷可稽，惟被告
     並未曾在偵查中親眼目睹扣案之背包。嗣經本院於調查及審理中提示所有扣案
      之背包供被告當庭檢視後，被告方明白表示除了黃色背包因市場銷售情形不佳
      故未進貨轉賣之外，其餘背包確實是由被告向證人丁○○所販入，再轉售予證
      人丙○○，並提供其向丁○○進貨之估價單（見卷附證物袋）為其依據。經查
      該八十八年間之估價單紙張均已泛黃，顯示製作之時間距今久遠，其上均載有
      「乙○○」或「阿賓」等字樣，部分並署名由「新生活」請款，應認被告確實
      在該時期內，曾向證人丁○○所開設之「新生活體育用品社」買進大量體育用
      品。又其中八十八年十月一日之估價單上記載「品名：『Ｊ全』，數量：『６
      ０』，單價：『４００』」及「品名：『Ｊ半』，數量：『３０』，單價：『
      ５００元』」，核與前述被告所稱拉鍊全拉開式及半拉開式背包之價格大致相
      符，並與詹士龐德公司英文字母第一個字為「Ｊ」互合，應認該估價單係丁○○用以向被告請款之文件，並足認被告對於進貨價格之陳述屬實。另依告訴人
      所提供之鑑定書中記載貨號「四三九一一號」背包（即被告所稱之小背包）真
      品批發價為四百四十元（見前述偵查卷宗第七十二頁），與被告所稱進貨價四
      百元（後來打折為三百八十元）相差不多，故難認被告於購入背包時，即能從
      價格上鑑別貨品來源之真偽。
（二）被告雖坦承其對於證人丁○○所出示之韓文資料內容並不清楚，惟被告供稱其
      對於真品平行輸入之體育用品，例如ＮＩＫＥ牌球鞋，都是以貨物本身所附之
      商標作為辨識方法，其向證人丁○○進口之背包上印有商標圖示並附掛吊牌，
      故相信應屬真品等情，業經檢察官及本院當庭勘驗屬實，衡諸真品平行輸入業
      者係以一般消費者身分自國外購入商品，實際上殆不可能向製造廠商取得額外
      之原廠證明文件，是被告所辯尚非無憑。
（三）本案查扣之背包，經由告訴人之代理商偉盟國際有限公司鑑定後，提出數個與
      真品相異之鑑別點，包括：拉鍊之材質、反面防水膠，背帶與背包接合處之車
      縫方式，拉鍊尾端與背包接合處之車縫方式、背包材質等部分細微之差異，均
      非外觀上得明顯覺查之區別處，該扣案背包亦非有材質低劣之顯著特徵，可否
      期待被告由外形上即能識別其真偽，亦容有疑問。又被告固坦承知悉證人丁○○於八十七年間曾因案遭檢警偵辦調查，惟嗣後丁○○並未被起訴而相信貨源
      之正當性等情，經查證人丁○○之案件於不起訴處分後，已由台灣高等法院檢
      察署發回由台灣台北地方法院檢察署檢察官續行偵辦中，此為告訴代理人所是
      認，是否得認為被告對貨物來源之非法性已有充分認識，亦不無疑問，惟觀諸
      商標法第六十三條之規定，係以行為人主觀上須「明知」商品來源非法而販賣
      ，方得依法論罪科刑。
四、綜上所述，公訴人雖以被告從事運動背包販售業務甚久，而認定被告應有區別真
    品與仿品之能力，惟由扣案背包之價格、外觀與真品差異非鉅，又貨源供應商丁○○本身未經起訴等情形觀之，應難認為被告主觀上已明知扣案之背包係仿品而
    故意販售，此外，亦查無其他積極事證，足以證明被告確有公訴人所指之犯行，
    應認本件被告犯罪嫌疑尚有不足，揆諸前述法律之規定，依法應為無罪之諭知。
據上論斷，應依刑事訴訟法第三百零一條第一項，判決如主文。
本案經檢察官許嘉龍到庭執行職務。
中      華      民      國      九十一      年    八    月    二十九    日
                                臺灣彰化地方法院刑事第三庭
                                    審判長法官   余   仕   明
                    法      官   陳   連   發
                                    法      官   黃   玉   齡
右正本證明與原本無異。
如不服本判決，應於判決送達後十日內向本院提出上訴狀( 須附繕本 )。
                                    法院書記官   林   憲   男
中      華      民      國      九十一      年    八    月      三十    日
